# 境外全资子公司利润是否可不计提递延所得税负债？

提问人：arhcpa 时间：2014-02-12 16:08:24
请教陈版主：企业境外设有多个子公司，公司认为此类公司为全资子公司，能确定不将境外子公司利润进行分配，直接用与海外事业的开拓，能够控制利润不进行分配，不确认递延所得税负债。请问公司是否需对境外子公司之未分配利润因与境内税率差异计提递延所得税负债，境外企业长期不往国内股东分配利润不知是否有强制性规定？

回答人：chenyiwei
在很早以前，曾经有过“境外投资汇回利润保证金”的制度，该制度于 2002 年 11 月 15 日取消，原先收取的该项保证金在 2004 年 3 月底前全部退回。 企业如果能够自主决定其在境外设立的全资子公司的利润分配事项，可以合理保证境外全资子公司在可预见的未来不会向境内分配利润的，可以认为满足《企业会计准则第 18 号——所得税》第十二条所规定的不确认与对子公司投资相关的递延所得税负债的条件。但在实务中判断是否满足该条规定条件时要很谨慎，要综合考虑多方面因素的影响，例如要求取得该子公司在未来一段时间内的资本支出计划，以及境内母公司和其他子公司的现金流预测等资料，同时关注相关法律法规的影响（例如如果境内母公司是上市公司，则根据证监会对上市公司现金分红的监管指引，需要明确其现金股利政策，此时母公司是否可能要求境外子公司对其分红，以提供母公司自身向股东分红以履行其现金分红承诺的资金来源等）。

提问人：xmqdp 时间：2014-02-12 23:11:01
这个问题在审计中是否可以这样思考：假设审计年度母公司提供了您所说的条件的书面资料，比如子公司在未来一段时间内的资本支出计划，以及境内母公司和其他子公司的现金流预测等资料。注册会计师也应该提醒母公司在合并报表附注中披露此事对企业净利润的影响。并持续关注此事在以后年度的变化情况。假设下一个年度符合了负债确认的条件即下一年度资本支出计划没有落实或者母公司要求子公司分红了实际也分红了，如果此事满足重要性条件，是否作为会计差错更正呢？还是说没有证据表明这是一种会计差错就不更正，但是下一年度必须确认负债。

回答人：chenyiwei
是否认定会计差错还是要慎重的，但如果出现你说的情况，在下一年末应确认负债。至于属于估计变更还是前期差错，涉及较高程度的专业判断，可根据证监会会计监管问题解答中的提示处理。